ACORDAO-COMPLETO-2589471

ACÓRDÃO DE RELAÇÃO

ACÓRDÃO DE RELAÇÃO 3876/2023 ATA 14/2023 - PRIMEIRA CÂMARA

Acórdão 3876/2023-TCU-Primeira Câmara
Os Ministros do Tribunal de Contas da União, reunidos em Sessão de Primeira Câmara, quanto ao processo a seguir relacionado, com fundamento no art. no art. 143, inciso V, alínea "d", do Regimento Interno, ACORDAM, por unanimidade, em determinar o apostilamento do Acórdão 7752/2022-TCU-Primeira Câmara, para correção de erro material, referente à numeração dos seguintes itens, conforme pareceres exarados pela unidade técnica e pelo Ministério Público/TCU, mantendo-se inalterados os demais termos do referido acórdão: 
Onde se lê:
"9.3. aplicar a Marlene Gonçalves Cardoso a multa prevista no artigo 57 da Lei 8.443/1992, no valor de R$ 500.000,00 (quinhentos mil reais) , fixando-lhe o prazo de 15 (quinze) dias, a contar da notificação, para que comprove, perante o Tribunal (art. 214, inciso III, alínea "a", do Regimento Interno) , o recolhimento da dívida ao Tesouro Nacional, atualizada monetariamente desde a data do presente acórdão até a do efetivo recolhimento, se for paga após o vencimento, na forma da legislação em vigor;
9.4. autorizar, desde logo, a cobrança judicial da dívida, caso não atendida a notificação, na forma do disposto no art. 28, inciso II, da Lei 8.443/1992;
9.5. dar ciência do presente acórdão ao Fundo Nacional de Desenvolvimento da Educação e aos responsáveis;
9.6. encaminhar cópia desta deliberação ao Procurador-Chefe da Procuradoria da República no Estado do Amazonas, nos termos do art. 16, § 3º, da Lei 8.443/1992 c/c o art. 209, § 7º, do Regimento Interno do TCU, para adoção das medidas que entender cabíveis."
Leia-se:
"9.5. aplicar a Marlene Gonçalves Cardoso a multa prevista no artigo 57 da Lei 8.443/1992, no valor de R$ 500.000,00 (quinhentos mil reais) , fixando-lhe o prazo de 15 (quinze) dias, a contar da notificação, para que comprove, perante o Tribunal (art. 214, inciso III, alínea "a", do Regimento Interno) , o recolhimento da dívida ao Tesouro Nacional, atualizada monetariamente desde a data do presente acórdão até a do efetivo recolhimento, se for paga após o vencimento, na forma da legislação em vigor;
9.6. autorizar, desde logo, a cobrança judicial da dívida, caso não atendida a notificação, na forma do disposto no art. 28, inciso II, da Lei 8.443/1992;
9.7. dar ciência do presente acórdão ao Fundo Nacional de Desenvolvimento da Educação e aos responsáveis;
9.8. encaminhar cópia desta deliberação ao Procurador-Chefe da Procuradoria da República no Estado do Amazonas, nos termos do art. 16, § 3º, da Lei 8.443/1992 c/c o art. 209, § 7º, do Regimento Interno do TCU, para adoção das medidas que entender cabíveis."
1. Processo TC-Processo 008.599/2021-1 (TOMADA DE CONTAS ESPECIAL) 
	1.1. Apensos: Processo 026.185/2021-0 (SOLICITAÇÃO) 
	1.2. Responsáveis: Marlene Gonçalves Cardoso (XXX.679.792-XX) ; Pedro Macario Barboza (XXX.045.672-XX) .
	1.3. Órgão/Entidade: Fundo Nacional de Desenvolvimento da Educação.
	1.4. Relator: Ministro Walton Alencar Rodrigues.
	1.5. Representante do Ministério Público: Procurador Rodrigo Medeiros de Lima.
	1.6. Unidade Técnica: Unidade de Auditoria Especializada em Tomada de Contas Especial (AudTCE) .
	1.7. Representação legal: Maria Auxiliadora dos Santos Benigno (A-619/OAB-AM) . 
	1.8. Determinações/Recomendações/Orientações: 
	1.8.1. remeter estes autos ao relator ad quem, E. Ministro Jorge Oliveira, para apreciação dos recursos de reconsideração.

Primeira Câmara

Marlene Gonçalves Cardoso (XXX.679.792-XX); Pedro Macario Barboza (XXX.045.672-XX).

WALTON ALENCAR RODRIGUES

Maria Auxiliadora dos Santos Benigno (A-619/OAB-AM).

Procurador Rodrigo Medeiros de Lima.

TOMADA DE CONTAS ESPECIAL (TCE)

Unidade de Auditoria Especializada em Tomada de Contas Especial (AudTCE).